ortografia/afijos/afijos.txt
FLAG UTF-8 # Indica que las reglas de este fichero están en formato UTF-8
SFX I islar     ísle      islar
SFX I islar     ísles     islar
SFX I islar     íslen     islar
SFX I illar     íllo      illar     # Terminación '-illar' como 'atraillar'.
SFX I illar     íllas     illar
SFX I illar     ílla      illar
SFX I illar     íllan     illar
SFX I illar     ílle      illar
SFX I illar     ílles     illar
SFX I illar     íllen     illar
SFX I igar      ígo       igar      # Terminación '-igar' como 'cabrahigar'.
SFX I igar      ígas      igar
SFX I igar      íga       igar
SFX I igar      ígan      igar
SFX I igar      ígue      igar
SFX I igar      ígues     igar
SFX I igar      íguen     igar
#
# Verbos irregulares que se conjugan como el modelo 'contar'.
#
SFX I olar      uelo      olar      # Terminación '-olar' como 'abuñolar'.
SFX I olar      uelas     olar
SFX I olar      uela      olar
SFX I olar      uelan     olar
SFX I olar      uele      olar
SFX I olar      ueles     olar
SFX I olar      uelen     olar
SFX I ocar      ueco      ocar      # Terminación '-ocar' como 'aclocar'.
SFX I ocar      uecas     ocar
SFX I ocar      ueca      ocar
SFX I ocar      uecan     ocar
SFX I ocar      ueque     ocar
SFX I ocar      ueques    ocar
SFX I ocar      uequen    ocar
SFX I ordar     uerdo     ordar     # Terminación '-ordar' como 'acordar'.
SFX I ordar     uerdas    ordar
SFX I ordar     uerda     ordar
SFX I ordar     uerdan    ordar
SFX I ordar     uerde     ordar
SFX I ordar     uerdes    ordar
SFX I ordar     uerden    ordar
SFX I ornar     uerno     ornar     # Terminación '-ornar' como 'acornar'.
SFX I ornar     uernas    ornar
SFX I ornar     uerna     ornar
SFX I ornar     uernan    ornar
SFX I ornar     uerne     ornar
SFX I ornar     uernes    ornar
SFX I ornar     uernen    ornar
SFX I ostar     uesto     ostar     # Terminación '-ostar' como 'acostar'.
SFX I ostar     uestas    ostar
SFX I ostar     uesta     ostar
SFX I ostar     uestan    ostar
SFX I ostar     ueste     ostar
SFX I ostar     uestes    ostar
SFX I ostar     uesten    ostar
SFX I ollar     uello     [^g]ollar # Terminación '-ollar' como 'afollar' y
SFX I ollar     üello     gollar    # 'degollar'.
SFX I ollar     uellas    [^g]ollar
SFX I ollar     üellas    gollar
SFX I ollar     uella     [^g]ollar
SFX I ollar     üella     gollar
SFX I ollar     uellan    [^g]ollar
SFX I ollar     üellan    gollar
SFX I ollar     uelle     [^g]ollar
SFX I ollar     üelle     gollar
SFX I ollar     uelles    [^g]ollar
SFX I ollar     üelles    gollar
SFX I ollar     uellen    [^g]ollar
SFX I ollar     üellen    gollar
SFX I orar      uero      [^g]orar  # Terminación '-orar' como 'aforar' y
SFX I orar      üero      gorar     # 'agorar'.
SFX I orar      ueras     [^g]orar
SFX I orar      üeras     gorar
SFX I orar      uera      [^g]orar
SFX I orar      üera      gorar
SFX I orar      ueran     [^g]orar
SFX I orar      üeran     gorar
SFX I orar      uere      [^g]orar
SFX I orar      üere      gorar
SFX I orar      ueres     [^g]orar
SFX I orar      üeres     gorar
SFX I orar      ueren     [^g]orar
SFX I orar      üeren     gorar
SFX I orzar     uerzo     orzar     # Terminación '-orzar' como 'almorzar'.
SFX I orzar     uerzas    orzar
SFX I orzar     uerza     orzar
SFX I orzar     uerzan    orzar
SFX I orzar     uerce     orzar
SFX I orzar     uerces    orzar
SFX I orzar     uercen    orzar
SFX I oblar     ueblo     oblar     # Terminación '-oblar' como 'amoblar'.
SFX I oblar     ueblas    oblar
SFX I oblar     uebla     oblar
SFX I oblar     ueblan    oblar
SFX I oblar     ueble     oblar
SFX I oblar     uebles    oblar
SFX I oblar     ueblen    oblar
SFX I ostrar    uestro    ostrar    # Terminación '-ostrar' como 'amostrar'.
SFX I ostrar    uestras   ostrar
SFX I ostrar    uestra    ostrar
SFX I ostrar    uestran   ostrar
SFX I ostrar    uestre    ostrar
SFX I ostrar    uestres   ostrar
SFX I ostrar    uestren   ostrar
SFX I ostar     uesto     ostar     # Terminación '-ostar' como 'apostar'.
SFX I ostar     uestas    ostar
SFX I ostar     uesta     ostar
SFX I ostar     uestan    ostar
SFX I ostar     ueste     ostar
SFX I ostar     uestes    ostar
SFX I ostar     uesten    ostar
SFX I obar      uebo      obar      # Terminación '-obar' como 'aprobar'.
SFX I obar      uebas     obar
SFX I obar      ueba      obar
SFX I obar      ueban     obar
SFX I obar      uebe      obar
SFX I obar      uebes     obar
SFX I obar      ueben     obar
SFX I onar      ueno      onar      # Terminación '-onar' como 'asonar'.
SFX I onar      uenas     onar
SFX I onar      uena      onar
SFX I onar      uenan     onar
SFX I onar      uene      onar
SFX I onar      uenes     onar
SFX I onar      uenen     onar
SFX I onzar     üenzo     gonzar    # Terminación '-gonzar' como 'avergonzar'.
SFX I onzar     üenzas    gonzar
SFX I onzar     üenza     gonzar
SFX I onzar     üenzan    gonzar
SFX I onzar     üence     gonzar
SFX I onzar     üences    gonzar
SFX I onzar     üencen    gonzar
SFX I olgar     uelgo     olgar     # Terminación '-olgar' como 'colgar'.
SFX I olgar     uelgas    olgar
SFX I olgar     uelga     olgar
SFX I olgar     uelgan    olgar
SFX I olgar     uelgue    olgar
SFX I olgar     uelgues   olgar
SFX I olgar     uelguen   olgar
SFX I ontar     uento     ontar     # Terminación '-ontar' como 'contar'.
SFX I ontar     uentas    ontar
SFX I ontar     uenta     ontar
SFX I ontar     uentan    ontar
SFX I ontar     uente     ontar
SFX I ontar     uentes    ontar
SFX I ontar     uenten    ontar
SFX I ovar      uevo      ovar      # Terminación '-ovar' como 'desencovar'.
SFX I ovar      uevas     ovar
SFX I ovar      ueva      ovar
SFX I ovar      uevan     ovar
SFX I ovar      ueve      ovar
SFX I ovar      ueves     ovar
SFX I ovar      ueven     ovar
SFX I osar      ueso      osar      # Terminación '-osar' como 'desengrosar'.
SFX I osar      uesas     osar
SFX I osar      uesa      osar
SFX I osar      uesan     osar
SFX I osar      uese      osar
SFX I osar      ueses     osar
SFX I osar      uesen     osar
SFX I oldar     ueldo     [^g]oldar # Terminación '-oldar' como 'desoldar'
SFX I oldar     üeldo     goldar    # y 'regoldar'.
SFX I oldar     ueldas    [^g]oldar
SFX I oldar     üeldo     goldar
SFX I oldar     uelda     [^g]oldar
SFX I oldar     üelda     goldar
SFX I oldar     ueldan    [^g]oldar
SFX I oldar     üeldan    goldar
SFX I oldar     uelde     [^g]oldar
SFX I oldar     üelde     goldar
SFX I oldar     ueldes    [^g]oldar
SFX I oldar     üeldes    goldar
SFX I oldar     uelden    [^g]oldar
SFX I oldar     üelden    goldar
SFX I orcar     uerco     orcar     # Terminación '-orcar' como 'emporcar'.
SFX I orcar     uercas    orcar
SFX I orcar     uerca     orcar
SFX I orcar     uercan    orcar
SFX I orcar     uerque    orcar
SFX I orcar     uerques   orcar
SFX I orcar     uerquen   orcar
SFX I ontrar    uentro    ontrar    # Terminación '-ontrar' como 'encontrar'.
SFX I ontrar    uentras   ontrar
SFX I ontrar    uentra    ontrar
SFX I ontrar    uentran   ontrar
SFX I ontrar    uentre    ontrar
SFX I ontrar    uentres   ontrar
SFX I ontrar    uentren   ontrar
SFX I odar      uedo      odar      # Terminación '-odar' como 'enrodar'.
SFX I odar      uedas     odar
SFX I odar      ueda      odar
SFX I odar      uedan     odar
SFX I odar      uede      odar
SFX I odar      uedes     odar
SFX I odar      ueden     odar
SFX I oñar      ueño      oñar      # Terminación '-oñar' como 'ensoñar'.
SFX I oñar      ueñas     oñar
SFX I oñar      ueña      oñar
SFX I oñar      ueñan     oñar
SFX I oñar      ueñe      oñar
SFX I oñar      ueñes     oñar
SFX I oñar      ueñen     oñar
SFX I ortar     uerto     ortar     # Terminación '-ortar' como 'entortar'.
SFX I ortar     uertas    ortar
SFX I ortar     uerta     ortar
SFX I ortar     uertan    ortar
SFX I ortar     uerte     ortar
SFX I ortar     uertes    ortar
SFX I ortar     uerten    ortar
SFX I olcar     uelco     olcar     # Terminación '-olcar' como 'revolcar'.
SFX I olcar     uelcas    olcar
SFX I olcar     uelca     olcar
SFX I olcar     uelcan    olcar
SFX I olcar     uelque    olcar
SFX I olcar     uelques   olcar
SFX I olcar     uelquen   olcar
SFX I ogar      uego      ogar      # Terminación '-ogar' como 'rogar'.
SFX I ogar      uegas     ogar
SFX I ogar      uega      ogar
SFX I ogar      uegan     ogar
SFX I ogar      uegue     ogar
SFX I ogar      uegues    ogar
SFX I ogar      ueguen    ogar
SFX I oltar     uelto     oltar     # Terminación '-oltar' como 'soltar'.
SFX I oltar     ueltas    oltar
SFX I oltar     uelta     oltar
SFX I oltar     ueltan    oltar
SFX I oltar     uelte     oltar
SFX I oltar     ueltes    oltar
SFX I oltar     uelten    oltar
#
# Verbos irregulares que se conjugan como el modelo 'rehusar'.
#
SFX I untar     únto      untar     # Terminación '-untar' como 'reuntar'.
SFX I untar     úntas     untar
SFX I untar     únta      untar
SFX I untar     úntan     untar
SFX I untar     únte      untar
SFX I untar     úntes     untar
SFX I untar     únten     untar
SFX I usar      úso       usar      # Terminación '-usar' como 'rehusar'.
SFX I usar      úsas      usar
SFX I usar      úsa       usar
SFX I usar      úsan      usar
SFX I usar      úse       usar
SFX I usar      úses      usar
SFX I usar      úsen      usar
#
# Verbos irregulares que se conjugan como el modelo 'agradecer'.
#
SFX I cer       zco       [ae]cer   # Terminación '-cer' como 'abastecer' y
SFX I r         s         [ae]cer   # 'complacer'.
SFX I er        és        er        # 2ª pers. sing. (vos), terminación -er
SFX I r         0         [ae]cer
SFX I r         n         [ae]cer
SFX I cer       zca       [ae]cer
SFX I cer       zcas      [ae]cer
SFX I cer       zcamos    [ae]cer
SFX I cer       zcáis     [ae]cer
SFX I cer       zcan      [ae]cer
SFX I cer       zco       nocer     # Terminación '-nocer' como 'conocer'.
SFX I r         s         nocer
SFX I r         0         nocer
SFX I r         n         nocer
SFX I cer       zca       nocer
SFX I cer       zcas      nocer
SFX I cer       zcamos    nocer
SFX I cer       zcáis     nocer
SFX I cer       zcan      nocer
#
# Verbos irregulares que se conjugan como el modelo 'mover'.
#
SFX I olver     uelvo     olver     # Terminación '-olver' como 'absolver'.
SFX I olver     uelves    olver
SFX I olver     uelve     olver
SFX I olver     uelven    olver
SFX I olver     uelva     olver
SFX I olver     uelvas    olver
SFX I er        amos      [^aoc]er
SFX I er        áis       [^aoc]er
SFX I olver     uelvan    olver
SFX I over      uevo      over      # Terminación '-over' como 'mover'.
SFX I over      ueves     over
SFX I over      ueve      over
SFX I over      ueven     over
SFX I over      ueva      over
SFX I over      uevas     over
SFX I over      uevan     over
SFX I ocer      uezo      cocer     # Terminación '-cocer' como 'cocer'.
SFX I ocer      ueces     cocer
SFX I ocer      uece      cocer
SFX I ocer      uecen     cocer
SFX I ocer      ueza      cocer
SFX I ocer      uezas     cocer
SFX I cer       zamos     cocer
SFX I cer       záis      cocer
SFX I ocer      uezan     cocer
SFX I oler      uelo      oler      # Terminación '-oler' como 'condoler'.
SFX I oler      ueles     oler
SFX I oler      uele      oler
SFX I oler      uelen     oler
SFX I oler      uela      oler
SFX I oler      uelas     oler
SFX I oler      uelan     oler
SFX I orcer     uerzo     orcer     # Terminación '-orcer' como 'torcer'.
SFX I orcer     uerces    orcer
SFX I orcer     uerce     orcer
SFX I orcer     uercen    orcer
SFX I orcer     uerza     orcer
SFX I orcer     uerzas    orcer
SFX I cer       zamos     orcer
SFX I cer       záis      orcer
SFX I orcer     uerzan    orcer
SFX I order     uerdo     order     # Terminación '-order' como 'morder'.
SFX I order     uerdes    order
SFX I order     uerde     order
SFX I order     uerden    order
SFX I order     uerda     order
SFX I order     uerdas    order
SFX I order     uerdan    order
#
